【裁判字號】    98,上易,898
【裁判日期】    980612
【裁判案由】    竊盜等
【裁判全文】
臺灣高等法院刑事判決                 98年度上易字第898號
上  訴  人
即  被  告  丙○○
            乙○○
上列上訴人因竊盜等案件，不服臺灣板橋地方法院97年度易字第
2423號，中華民國97年11月14日、97年12月31日第一審判決（起
訴案號：臺灣板橋地方法院檢察署97年度偵字第10151號、第126
81號），提起上訴，本院判決如下：
    主  文
上訴駁回。
    事  實
一、丙○○前於民國（下同）92、93年間因偽造貨幣、竊盜、施
    用毒品等案件，先後經原審法院以92年度訴字第1216號、93
    年度易字第405號等判決各判處有期徒刑3年2月、6月、6月
    確定，其後於96年間其上開竊盜、施用毒品等罪徒刑復經減
    刑並更定應執行刑為5月，與上開偽造貨幣罪徒刑3年2月接
    續執行，於96年8月31日縮刑期滿執行完畢。詎其猶不知悔
    改，於97年3月18日上午9時至11時30分許間之某時，張志成
    （所涉此部分竊盜犯行，業經原審法院判刑確定）基於意圖
    為自己不法所有之犯意聯絡，夥同丙○○，攜帶裝有如附表
    編號1至13所示行竊工具（其中鐵撬、螺絲起子、鉗子、扳
    手、剪刀等行竊工具，客觀上對人生命、身體具有危險性可
    供兇器使用）之黑色手提包，駕駛向不知情友人詹玉麒借用
    其弟詹俊傑所有車號3211-PN號自用小客車，共同至臺北縣
    新莊市○○街124巷6弄2號3樓己○○、甲○○夫妻二人住處
    ，以上開行竊工具撬開損壞己○○、甲○○二人上址住處大
    門門鎖後，踰越侵入住宅內，竊取其夫妻二人所有之戒指2
    枚（價值約4,000元）、珠寶戒指1枚（價值約5,000元）、
    銀手環（價值約4,500元）、台電紀念幣（價值約3,000元）
    、手錶2支（價值約7,000元）、現金1萬元、己○○之中華
    民國護照1本、遠東銀行信用卡2張、汽車鑰匙3把等財物，
    得手後復至上址樓下，以上開竊得之汽車鑰匙，接續啟動竊
    取己○○所有停放樓下之車號8119-RG號自用小客車1輛，得
    手後駛離逃逸。嗣其二人復於同日下午4時許，攜帶裝有上
    開行竊工具之黑色手提包，駕駛上開車號3211-PN號自用小
    客車，至臺北縣三重市○○路○段111之26號4樓戊○○住處
    ，欲再侵入行竊，乃先按鈴試探屋內有無人在，適因戊○○
    接聽電話不及應門，其二人誤以為屋內無人，即以上開所攜
    行竊工具，破壞戊○○上址住處大門門鎖（二人此所涉毀損
    犯行，未經告訴，另此所涉竊盜罪嫌，另經檢察官偵查後認
    罪嫌不足，以97年度偵字第10151號、第12681號不起訴處分
    在案），尚未進入之際，因戊○○聽完電話前來開門，二人
    見事跡敗露，丙○○旋佯稱詢問有無「阿平」之人，此時適
    有管區警員據報前來查看，張志成即先行下樓離去，趁隙駕
    車逃逸，丙○○則經警盤查，當場查扣得其上開行竊工具及
    起獲如附表一編號14所示己○○上開失竊之汽車鑰匙3把，
    經警循線調查，因而查悉上情。
二、乙○○前於民國92年間因竊盜、槍砲彈藥刀械管制條例等案
    件，先後經臺灣桃園地方法院以92年度易字第737號、92年
    度訴字第693號等判決，各判處有期徒刑10月、1年4月（併
    科罰金新臺幣6萬元）確定，其後經更定其應執行刑為2年（
    併科罰金新臺幣6萬元），執行後於95年1月26日縮刑假釋付
    保護管束（經接續執行罰金易服勞役拘役66日後，於95年4
    月2日出監），至95年4月13日（起訴書誤載為「95年6月18
    日」）縮刑期滿執行完畢。詎其亦不知悔改，於97年4月8日
    ，在臺北縣三重市○○○路○段35巷33號張志成住處，明知
    張志成（所涉此部分竊盜犯行，業經原審法院判刑確定）所
    持有之紀念幣8枚，係張志成於不詳時地所竊之贓物，竟仍
    向之收受。其後因張志成所涉竊盜案件，經警循線於97年4
    月15日下午1時45分許，在桃園縣龜山鄉○○○街49號B2停
    車場，查獲乙○○，經乙○○於同日下午2時20分許，帶同
    警方至其上址文東五街49號2樓住處，起獲上開贓物紀念幣
    8枚，因而查獲上情。
三、案經甲○○訴由內政部警政署刑事警察局移送、暨臺北縣政
    府警察局三重分局報請臺灣板橋地方法院檢察署檢察官偵查
    起訴。
    理  由
一、訊據上訴人即被告丙○○矢口否認有與共同被告張志成共犯
    告訴人甲○○上址住處竊案犯行，辯稱：案發當天上午伊打
    電話給張志成，因伊買的汽車過戶辦好了，要去牽車，伊請
    張志成開車來載伊去牽車，張志成到新莊時打電話給伊，伊
    當時在新莊豐年街110巷朋友住處，張志成在巷口等伊，叫
    伊過去找他，然後他跟伊說他要去找朋友，叫伊在他車上等
    他一下，然後他就下車走路離開，後來伊等很久，伊等到睡
    著，起碼等了有兩、三個小時，伊醒來後打電話給張志成，
    他說他已經離開了，伊才又開他的車子去三重找他，他沒有
    說他為何離開，伊去找張志成時，他沒有拿東西給伊云云。
    共同被告張志成並附和其上開辯詞，供稱被告丙○○並無與
    其共犯上開告訴人甲○○上址住處竊案犯行云云。然查，被
    告丙○○上開所辯，核與共同被告張志成於原審法院準備程
    序所述：檢察官起訴伊與丙○○共犯新莊豐年街部分，是伊
    拜託丙○○開車載伊去的，丙○○不知情，伊跟丙○○說要
    去找朋友，叫他等伊一下，丙○○不知道伊是去行竊，行竊
    後伊是開著偷來的贓車離開，到了當天下午，伊打電話給丙○○，跟他說伊已經回伊三重住處，叫他把車子開過來云云
    情節，已顯然不合，且與其二人前於警詢、偵查中所供稱同
    日下午有共同至戊○○上址住處情節，亦前後不符，亦與被
    告丙○○為警查獲情節之事實不符，是被告丙○○上開所辯
    ，已難採信為實。況共同被告歐馨黛（經原審法院判決無罪
    確定）於警詢、偵查中亦已曾供證稱：伊於97年3月間，在
    張志成家中，有聽到張志成他們講電話在聊，得知丙○○和
    張志成去竊取一台車子，那一次只有丙○○被抓，張志成在
    現場沒被抓，張志成要拿錢去幫丙○○交保等語（見97年度
    偵字第12681號偵查卷第133頁、第201頁，此共同被告歐馨
    黛於警詢之陳述，被告丙○○於原審及本院審理時均未爭執
    其證據能力，依刑事訴訟法第159條之5規定，得為證據），
    且案發時告訴人甲○○上址住處前監視器亦錄攝有被告丙○○與共同被告張志成一起出現之畫面，此有該監視器錄影翻
    拍照片在卷可稽，再者，被告丙○○其後於同日下午，復與
    共同被告張志成共同至戊○○上址住處欲再度行竊而破壞該
    址住處大門門鎖時，為警據報查獲，並查扣有其與張志成共
    同行竊所用如附表一編號1至13所示行竊工具，且於裝置上
    開行竊工具手提包內，復起獲告訴人甲○○之夫己○○所有
    上開汽車鑰匙，益見被告丙○○上開所辯不實，此外被告丙○○上開犯罪事實，並經告訴人甲○○、被害人己○○、證
    人詹玉麒、戊○○、警員蘇良弼等分別於警詢、偵查證述屬
    實（見97年度偵字第10151號偵查卷第22至27頁、第75至77
    頁、第107至110頁，此等告訴人、被害人、證人於警詢之陳
    述，同上理由，得為證據），且另有臺北縣政府警察局三重
    分局97年3月18日搜索、扣押筆錄、告訴人甲○○具領上開
    失竊汽車鑰匙之贓物認領保管單、臺北縣政府警察局新莊分
    局福營派出所被害人己○○上址住處竊盜案件之刑事案件報
    案證明申請書、臺北縣政府警察局新莊分局偵辦被害人己○○住宅遭竊案刑案現場勘察報告、失竊現場照片、失竊住宅
    前監視器錄影翻拍照片等附卷、暨如附表一編號1至13所示
    行竊工具扣案可資佐證，堪認屬實無誤。證人丁○○雖於本
    院審理時具結證稱：（丙○○）3月18日早上在我家，當天
    早上差不多有接到一通電話，好像是你的朋友打電話的，說
    要來我家附近載他（丙○○），電話講完，差不多9、10 點
    左右，他（丙○○）就從我家離開了，當天早上怎麼過來我
    不清楚，但前一天晚上就在我家賭博，賭到隔天早上8、9點
    ，他（丙○○）朋友打電話過來找他說來載他，日子我是記
    不清楚，但我印象中確實有這件事情等語。惟查，倘被告丙○○確實前一天晚上就到丁○○家，則丁○○應稱「前一天
    晚上就在我家賭博」，而不會稱「當天早上怎麼過來我不清
    楚」，是丙○○是否前一晚就到丁○○住處，已有可疑。又
    被害人己○○住處附近監視器拍到張志成竊取己○○所有車
    號8119-RG自用小客車時間為3月18日上午11時30分許（見97
    偵10151卷第120頁），己○○之住處位於新莊市○○街124
    巷，丁○○之住處於新莊市○○街110巷，兩處相距甚近，
    被告丙○○縱有於該日9、10許離開丁○○住處之事實，非
    無可能與張志成會合後共同前往己○○住處行竊，是丁○○
    上開語焉不詳之證述，自難為被告丙○○有利之證明。
二、訊據上訴人即被告乙○○對於上揭收受贓物之事實坦承不諱
    【見原審法院卷(二)第214頁審判筆錄】，並有共同被告張志
    成、證人即警員卓昱峰等偵查之證述在卷可資佐證，被告乙○○自白與事實相符，堪以採信。被告乙○○雖於本院審理
    時翻異前詞，辯稱：我沒有跟他（張志成）收購，他要賣我
    ，我沒有跟他買，他帶來我家放在桌上，我有叫他來拿回去
    ，後來我被警察查到的時候，我帶警察到我家起出云云。惟
    查，扣案8枚硬幣係張志成竊盜所得，業據張志成於原審法
    院審理時坦承不諱，倘被告乙○○無收受贓物之意思，張志
    成斷無將該8枚紀念幣留置於乙○○住處而不予取回之理，
    且該8枚紀念幣係警方於乙○○住處之床頭櫃內查獲，非置
    於明顯可見之處，是乙○○有收受該8枚硬幣之犯意甚明，
    被告乙○○上開所辯，不足採信。
三、本案事證明確，被告丙○○加重竊盜、被告乙○○收受贓物
    犯行均堪認定，應依法論科。
四、核被告丙○○所為，係犯刑法第321條第1項第2款、第3款之
    攜帶兇器毀越門扇竊盜罪。公訴意旨僅認係犯同條項第2款
    之「毀壞」門扇竊盜罪云云，惟共同被告張志成上開行為，
    除毀壞大門門鎖或鐵窗、窗戶等安全設備外，尚有「踰越」
    大門或鐵窗、窗戶等安全設備而侵入住宅內行竊之行為，是
    核上開等部分之行為，應係成立「毀越」門扇或安全設備等
    竊盜行為，又共同被告張志成尚有攜帶如附表一編號1至13
    所示包括有客觀上足供對人作為兇器使用之行竊工具，故其
    此部分行為尚併有「攜帶兇器」之加重竊盜行為，應予擴張
    ，公訴意旨上開所認，容有未洽。又被告丙○○所犯上開之
    罪，與共同被告張志成間，有犯意聯絡及行為分擔，為共同
    正犯。另被告丙○○曾於92、93年間因偽造貨幣、竊盜、施
    用毒品等案件，先後經原審法院以92年度訴字第1216號、93
    年度易字第405號等判決各判處有期徒刑3年2月、6月、6月
    確定，其後於96年間其上開竊盜、施用毒品等罪徒刑復經減
    刑並更定應執行刑為5月，與上開偽造貨幣罪徒刑3年2月接
    續執行，於96年8月31日縮刑期滿執行完畢，有本院被告前
    案紀錄表在卷可稽，被告丙○○前受有期徒刑執行完畢後，
    於五年以內故意再犯本件有期徒刑以上之罪，為累犯，應依
    刑法第47條第1項規定，加重其刑。被告乙○○所為係犯刑
    法第349條第1項之收受贓物罪。又被告乙○○前曾於92年間
    因竊盜、槍砲彈藥刀械管制條例等案件，先後經臺灣桃園地
    方法院以92年度易字第737號、92年度訴字第693號等判決，
    各判處有期徒刑10月、1年4月（併科罰金新臺幣6萬元）確
    定，其後經更定其應執行刑為2年（併科罰金新臺幣6萬元）
    ，執行後於95年1月26日縮刑假釋付保護管束（經接續執行
    罰金易服勞役66日後，於95年4月2日出監），至95年4月13
    日（起訴書誤載為「95年6月18日」）縮刑期滿執行完畢，
    有本院被告前案紀錄表在卷可稽，被告前受有期徒刑執行完
    畢後，於五年以內故意再犯本件有期徒刑以上之罪，為累犯
    ，應依刑法第47條第1項規定，加重其刑。
五、原審同此事實認定，依刑法第28條、第321條第1項第2款、
    第3款、第349條第1項、第47條第1項之規定，審酌被告丙○○前有多次竊盜前科、本件犯罪之動機、目的、手段、方法
    、所得不法利益、對告訴人、被害人所生危害及犯後飾卸之
    態度等一切情狀，量處有期徒刑壹年肆月。並以扣案如附表
    一編號1至13所示等行竊工具，係共同被告張志成所有供與
    被告丙○○共犯此部分犯罪所用之物，故併予依法宣告沒收
    。並審酌被告乙○○犯罪之動機、目的、手段、方法、所得
    不法利益、對被害人所生危害及犯後之態度等一切情狀，量
    處有期徒刑肆月，並依刑法第41條第1項前段、刑法施行法
    第1條之1之規定諭知易科罰金之折算標準以新臺幣壹仟元折
    算一日。其認事用法，核無違誤，量刑亦甚妥適。被告二人
    上訴否認犯罪，核均無理由，應該駁回。
據上論斷，應依刑事訴訟法第368條，判決如主文。
本案經檢察官楊秀琴到庭執行職務。
中    華    民    國    98    年     6    月    12    日
                  刑事第十二庭  審判長法  官  蔡永昌
                                      法  官  蔡新毅
                                      法  官  陳榮和
以上正本證明與原本無異。
不得上訴。
                                      書記官  林吟玲
中    華    民    國    98    年    6     月    12    日
附錄：本案論罪科刑法條全文
刑法第321條
犯竊盜罪而有左列情形之一者，處六月以上、五年以下有期徒刑
：
一、於夜間侵入住宅或有人居住之建築物、船艦或隱匿其內而犯
    之者。
二、毀越門扇、牆垣或其他安全設備而犯之者。
三、攜帶兇器而犯之者。
四、結夥三人以上而犯之者。
五、乘火災、水災或其他災害之際而犯之者。
六、在車站或埠頭而犯之者。
前項之未遂犯罰之。
刑法第349條
收受贓物者，處三年以下有期徒刑、拘役或五百元以下罰金。
搬運、寄藏、故買贓物或為牙保者，處五年以下有期徒刑、拘役
或科或併科一千元以下罰金。
因贓物變得之財物，以贓物論。
附表
┌──┬────────┬───┬───────────┐
│編號│  扣案物品名稱  │數  量│備                  註│
├──┼────────┼───┼───────────┤
│01  │小型開鎖工具    │  17支│行竊工具，放置於黑色手│
│    │                │      │提包內。              │
├──┼────────┼───┼───────────┤
│02  │T型開鎖工具     │   2支│同上                  │
├──┼────────┼───┼───────────┤
│03  │鐵撬            │   1支│同上                  │
├──┼────────┼───┼───────────┤
│04  │L型鐵尺         │   1支│同上                  │
├──┼────────┼───┼───────────┤
│05  │一字螺絲起子    │   1支│同上                  │
├──┼────────┼───┼───────────┤
│06  │十字螺絲起子    │   1支│同上                  │
├──┼────────┼───┼───────────┤
│07  │老虎鉗          │   1把│同上                  │
├──┼────────┼───┼───────────┤
│08  │活動鉗          │   1把│同上                  │
├──┼────────┼───┼───────────┤
│09  │尖嘴鉗          │   2把│同上                  │
├──┼────────┼───┼───────────┤
│10  │扳手            │   1支│同上                  │
├──┼────────┼───┼───────────┤
│11  │剪刀            │   1把│同上                  │
├──┼────────┼───┼───────────┤
│12  │木柄開鎖工具    │   1支│行竊工具，係在被告林繼│
│    │                │      │恩身上查扣。          │
├──┼────────┼───┼───────────┤
│13  │手套            │   3雙│行竊工具，其中1 雙棉質│
│    │                │      │手套，係在被告丙○○身│
│    │                │      │上查扣；另2 雙手套係放│
│    │                │      │置在黑色手提包內。    │
├──┼────────┼───┼───────────┤
│14  │汽車鑰匙        │   3把│放置在黑色手提包內，係│
│    │                │      │己○○所有於97.03.18失│
│    │                │      │竊之車號8119-RG 號自用│
│    │                │      │小客車鑰匙，業經告訴人│
│    │                │      │即己○○之妻甲○○領回│
│    │                │      │。                    │
└──┴────────┴───┴───────────┘


司法院資訊處製作；財團法人民間司法改革基金會備份。
